臺灣板橋地方法院刑事判決　　　　　　　96年度易字第1977號
公　訴　人　臺灣板橋地方法院檢察署檢察官
被　　　告　甲○○
上列被告因贓物案件，經檢察官提起公訴（96年度偵字第7479號
），本院裁定依簡式審判程序審理，並判決如下：
    主  文
甲○○收受贓物，累犯，處拘役伍拾捌日，如易科罰金以新臺幣
壹仟元折算壹日；減為拘役貳拾玖日，如易科罰金以新臺幣壹仟
元折算壹日。
    事  實
一、甲○○前曾於民國88年間，因偽造有價證券案件，經臺灣高
    等法院以87年度上訴字第4281號判決判處有期徒刑3 年2 月
    確定，於89年8 月31日假釋出監，迄91年7 月17日因撤銷假
    釋入監執行殘刑，甫於93年3 月6 日縮刑期滿執行完畢（於
    本件構成累犯）。詎其猶不知悔改，竟基於收受贓物之犯意
    ，約於95年10月30日下午2 時多，在臺北縣樹林市大同山上
    ，自年籍不詳之陳志明處取得來路不明、為臺灣電力股份有
    限公司（以下簡稱臺電公司）遭竊取之電纜銅線共9 捆（合
    計290 公斤，價值新臺幣45,000元）。嗣約於95年10月30日
    下午3 時30分許，當甲○○駕駛向李素色所租用之車牌號碼
    2N －8100 號自用小客車並載運上述贓物，行經苗栗縣後龍
    鎮灣寶里5 鄰56號前時，因發生自撞之交通事故，甲○○為
    免事跡敗露，隨即棄車逃逸，經警據報後前往處理，除在上
    開車號2N－8100號自用小客車行李廂內起出前述電纜銅線共
    9 捆外，並發現甲○○之國民身分證及某技術士證各1 張亦
    遺留在車上，經循線追查，始查悉上情。
二、案經苗栗縣警察局竹南分局報告臺灣苗栗地方法院檢察署檢
    察官呈請臺灣高等法院檢察署檢察長令轉臺灣板橋地方法院
    檢察署檢察官偵查起訴。
    理  由
一、訊據被告甲○○對於上揭犯罪事實均坦承不諱，核與證人魏
    琬霖、李素色、邱垂勳在警詢或偵查中證述之情節相符。再
    被害人臺電公司業已自警方處領回其所失竊之財物等情，亦
    有卷附贓物認領保管單可稽。此外，復有警方查獲被告後所
    拍攝之查獲現場照片多幀在卷足憑。事證明確，被告犯行堪
    以認定，應依法論科。
二、核被告所為，係犯刑法第349 條第1 項之收受贓物罪。查被
    告前曾於88年間，因偽造有價證券案件，經臺灣高等法院以
    87年度上訴字第4281號判決判處有期徒刑3 年2 月確定，於
    89年8 月31日假釋出監，迄91年7 月17日因撤銷假釋入監執
    行殘刑，甫於93年3 月6 日縮刑期滿執行完畢等情，此有臺
    灣高等法院被告前案紀錄表一件附卷可稽，其於五年以內再
    故意犯本件有期徒刑以上之罪，應依刑法第47條第1 項之規
    定，論以累犯，並加重其刑。爰審酌被告正值青年，不思向
    上，竟以事實欄一所載之方式收受贓物，造成被害人受有損
    失，足徵被告之惡性非輕，然被告犯後已坦承犯行，尚有悔
    意，且被害人業已自警方處領回其所失竊之財物等一切情狀
    ，量處被告如主文所示之刑，並諭知如易科罰金之折算標準
    ，以資懲儆。
三、又被告行為後，中華民國96年罪犯減刑條例於96年7 月4 日
    制定公布，並自96年7 月16日施行，而按「犯罪在中華民國
    96年4 月24日以前者，除本條例另有規定外，依下列規定減
    刑：一、死刑減為無期徒刑。二、無期徒刑減為有期徒刑二
    十年。三、有期徒刑、拘役或罰金，減其刑期或金額二分之
    一」。又「依本條例應減刑之罪，未經判決確定者，於裁判
    時，減其宣告刑。依前項規定裁判時，應於判決主文同時諭
    知其宣告刑及減得之刑」，中華民國96年罪犯減刑條例第2
    條第1 項、第7 條分別定有明文。雖按「「本條例施行前，
    經通緝而未於中華民國96年12月31日以前自動歸案接受偵查
    、審判或執行者，不得依本條例減刑」，同條例第5 條亦定
    有明文。惟因被告係經本院於96年10月3 日以96年度板院輔
    刑黃科緝字第845 號通緝書通緝，嗣後被告於96年10月20日
    始被警方緝獲歸案等情，此有卷附通緝書與臺北縣政府警察
    局樹林分局通緝案件移送書可稽，揆諸上開說明，被告既係
    在中華民國96年罪犯減刑條例施行（96年7 月16日）後被通
    緝，而非本條施行前被通緝，揆諸上開說明，仍得予以減刑
    ，查被告上開於95年間犯前開收受贓物罪，經本院判處拘役
    之情（詳見前述），核與中華民國96年罪犯減刑條例第2條
    第1 項第3 款規定相符，且因宣告刑未逾有期徒刑一年六月
    ，並無同條例第3 條所規範不得減刑之情形，爰減其宣告刑
    二分之一，併諭知如易科罰金之折算標準。
四、末按「除被告所犯為死刑、無期徒刑、最輕本刑為三年以上
    有期徒刑之罪或高等法院管轄第一審案件者外，於前條第一
    項程序進行中，被告先就被訴事實為有罪之陳述時，審判長
    得告知被告簡式審判程序之旨，並聽取當事人、代理人、辯
    護人及輔佐人之意見後，裁定進行簡式審判程序。」刑事訴
    訟法第273 條之1 第1 項定有明文。查本件被告所犯上開收
    受贓物罪，並非最輕本刑為三年以上有期徒刑之罪，且被告
    於本院96年11月6 日準備程序進行中，復就被訴之事實為有
    罪之陳述，經告知被告簡式審判程序之旨，被告及公訴人對
    於本件改依簡式審判程序審理亦均表示無意見，本院即依前
    揭刑事訴訟法規定，裁定本件進行簡式審判程序，末此敘明
    。
據上論斷，應依刑事訴訟法第299 條第1 項前段、第273 條之1
第1 項，刑法第349 條第1 項、第47條第1 項、第41條第1 項前
段，刑法施行法第1 條之1 第1 項、第2 項，中華民國96年罪犯
減刑條例第2 條第1 項第3 款、第7 條，判決如主文。
本案經檢察官王家春到庭執行職務。
中　　華　　民　　國　　96　　年　　11　　月　　20　　日
              刑事第十九庭   法  官  許必奇
以上正本證明與原本無異。
如不服本判決，應於判決送達後10日內，向本院提出上訴狀。
                             書記官　金和國
中　　華　　民　　國　　96　　年　　11　　月　　20　　日
附錄：
中華民國刑法第349條第1項：
收受贓物者，處 3 年以下有期徒刑、拘役或 5 百元以下罰金。
